【裁判字號】    92,裁,284
【裁判日期】    920306
【裁判案由】    營業稅
【裁判全文】
最  高  行  政  法  院  裁  定                    九十二年度裁字第二八四號
    抗  告  人  宏國保全股份有限公司
    代  表  人  甲○○
    訴訟代理人  乙○○
                              .
                              .
右抗告人因與相對人財政部臺灣省北區國稅局（承受新竹市稅捐稽徵處業務）間營業
稅事件，抗告人不服中華民國九十一年二月二十日臺北高等行政法院九十年度訴字第
一二一一號裁定，提起抗告，本院裁定如左︰
    主  文
抗告駁回。
抗告訴訟費用由抗告人負擔。
    理  由
一、按「納稅義務人對於核定稅捐之處分如有不服，應依規定格式，明理由，連同
    證明文件，依左列規定，申請復查：一依核定稅額通知書所載有應納稅額或應補
    徵稅額者，應於繳款書送達後，於繳納期間屆滿翌日起算三十日內，申請復查。
    ．．．」、「滯納金、利息．．．及罰鍰等，除本法另有規定者外，準用本法有
    關稅捐之規定。但．．．」為稅捐稽徵法第三十五條第一項第一款及第四十九條
    前段所明定。若逾越上開三十日之不變期間申請復查，自為法所不許，原處分機
    關應予程序駁回。次按抗告法院認抗告為不合法或無理由者，應為駁回抗告之裁
    定，行政訴訟法第二百七十二條準用民事訴訟法第四百九十二條第一項亦定明文
    。
二、本件抗告意旨略謂：抗告人之承辦人在復查申請法定期間內曾向新竹市稅捐處（
    本件業務由相對人財政部臺灣省北區國稅局承受）本案承辦人丁股長請益，並轉
    達「老板不服處分要申請復查」之表示，嗣後在丁股長協助及深入瞭解全盤業務
    內容後，方完成復查申請作業，此有該處民國九十年八月二十日九十新市稅法第
    九○○三二三八○號函送之行政訴訟理由補充答辯書可資佐證，抗告人完全符合
    訴願法第五十七條規定之程序，並未逾期申請復查，則提起本件行政訴訟並無不
    合法，原審裁定逕以程序理由駁回抗告人之訴，於法有違。為此，請廢棄原審裁
    定云云。經查，本件原審法院係以：抗告人營業稅事件，新竹市稅捐稽徵處依營
    業稅法第五十一條第三款規定，於八十九年四月十八日以新市稅法字第八八○四
    五四四五號處分書，按所漏稅額處一倍罰鍰計新臺幣一、一六一、四○○元，繳
    納期限自八十九年五月二十一日至八十九年五月三十日止。計其申請復查之期間
    ，自八十九年五月三十一日起算，抗告人營業所設於新竹市，無庸扣除在途期間
    ，至同年六月二十九日（週四）屆滿，應已確定。抗告人遲至同年七月一日始向
    新竹市稅捐稽徵處申請復查，此有該處總收文章戳蓋於抗告人復查申請書（函）
    影本附原處分卷可稽。該處認其復查之申請業已逾期，於八十九年九月四日以新
    市稅法字第八九○二五三八三號復查決定駁回，並無不合，財政部八十九年十二
    月十九日台財訴第0000000000號訴願決定，執相同理由駁回之，亦無
    不當，均應予維持。抗告人復對之提起本件行政訴訟，應認不備其他要件為由，
    予以裁定駁回，揆諸首揭說明，核無違誤。又新竹市稅捐稽徵處前開答辯書意旨
    為：稅捐稽徵法第三十五條第一項規定：「納稅義務人對於核定稅捐之處分如有
    不服，應依規定格式，明理由，連同證明文件，依左列規定，申請復查：一、
    依核定稅額通知書所載有應納稅額或應補徵稅額者，應於繳款書送達後，於繳納
    期間屆滿翌日起算三十日內，申請復查。」及同法施行細則第十一條第二項前段
    規定：「前項復查申請書應載明左列事項，由申請人簽名或蓋章．．．」顯然復
    查之申請應以書面為之，抗告人縱然口頭表明「老闆指示不服處分要申請復查」
    亦與上開第三十五條第一項及同法施行細則第十一條第二項前段規定不符等語，
    並未明確表示確知上訴人以口頭表示申請復查；況依前開稅捐稽徵法施行細則第
    一條第二項前段規定，復查之申請係採書面方式申請，縱抗告人於法定期間以口
    頭申請復查，亦不生其效力。抗告人抗告意旨難認為有理由，應予駁回，其實體
    法上之主張，毋庸一一論述，併此明。
據上論結，本件抗告為無理由，爰依行政訴訟法第二百七十二條、第一百零四條、民
事訴訟法第四百九十二條第一項、第九十五條、第七十八條，裁定如主文。
中    華    民    國    九十二      年      三        月      六        日
                    最 高 行 政 法 院  第 四 庭
                                審 判 長 法  官      廖  政  雄
                                         法  官      趙  永  康
                                         法  官      林  清  祥
                                         法  官      鍾  耀  光
                                         法  官      姜  仁  脩
右  正  本  證  明  與  原  本  無  異
                                         法院書記官  莊  俊  亨
中    華    民    國    九十二      年      三        月      七        日


司法院資訊處製作；財團法人民間司法改革基金會備份。
